【裁判字號】    97,簡上,633
【裁判日期】    970821
【裁判案由】    詐欺
【裁判全文】
臺灣板橋地方法院刑事判決             97年度簡上字第633號
上  訴  人
即  被  告  乙○○
上列上訴人即被告因詐欺案件，不服本院中華民國97年4 月30日
97年度簡字第113 號第一審判決（聲請簡易判決處刑案號：96年
度偵字第27379 號），提起上訴，本院管轄之第二審合議庭判決
如下：
    主      文
上訴駁回。
乙○○緩刑貳年。
    事  實
一、乙○○明知於犯罪集團專門收集人頭帳戶用以犯罪之社會現
    象層出不窮之際，若將自己之銀行帳戶存摺及金融卡出售、
    出借或提供他人使用，可能因此供不法詐騙份子用以詐使他
    人將款項匯入後，再加以提領之用，並能預見可能因而幫助
    他人從事詐欺取財犯罪，竟不違背其本意，仍基於幫助他人
    詐欺取財之不確定故意，於民國96年8 月間，在不詳地點，
    將其向寶華商業銀行股份有限公司（現改為星展銀行股份有
    限公司，下稱星展銀行）中和分行申請開設之帳號00000000
    0000號帳戶之存摺、金融卡及密碼，提供予真實年籍姓名不
    詳之成年人使用。嗣某不詳詐欺集團成員取得乙○○前開星
    展銀行帳戶之存摺、金融卡及密碼後，即於96年8 月22日某
    時致電甲○○，佯稱係郵局人員，因甲○○之郵局帳戶遭列
    為呆帳，需將存款轉至其他帳戶云云，致甲○○陷於錯誤，
    而依該詐欺集團成員指示至自動櫃員機操作，於同日晚間9
    時39分許，匯款新臺幣（下同）10101 元至乙○○前開星展
    銀行帳戶內，以此方式幫助該詐欺集團詐欺取財。嗣因甲○
    ○發現受騙報警處理，始悉上情。
二、案經臺北縣政府警察局新莊分局報請臺灣板橋地方法院檢察
    署檢察官偵查後聲請簡易判決處刑。
    理  由
一、上揭犯罪事實，業經被告乙○○於本院審理中坦承不諱，核
    與證人甲○○於警詢中之證述情節相符，並有自動櫃員機交
    易明細表1 紙、被害人甲○○郵政存簿儲金簿封面影本1 紙
    、寶華商業銀行96年11月19日寶華和發字第1229號函附之被
    告上開帳戶往來明細查詢報表、存款業務申請暨約定書等件
    在卷可稽，足認被告之自白與事實相符，洵堪採為認定事實
    之依據，事證明確，被告犯行，應堪認定。
二、核被告乙○○所為，係犯刑法第30條第1 項前段、第339 條
    第1 項之幫助詐欺取財罪。又被告係基於幫助之意思，參與
    詐欺取財犯罪構成要件以外之行為，為幫助犯，應依刑法第
    30 條 第2 項之規定，按正犯之刑減輕之。原審以被告犯罪
    事實明確，援引刑事訴訟法第449 條第1 項前段、第3 項、
    第454 條第2 項，刑法第30條第1 項前段、第2 項、第339
    條第1 項、第41條第1 項前段、刑法施行法第1 條之1 ，量
    處被告有期徒刑3 月，並諭知易科罰金之折算標準，認事用
    法均無違誤，量刑亦屬妥適。被告上訴雖稱原判決量刑過重
    云云，惟按關於刑之量定，係實體法上賦予法院得為自由裁
    量之事項，倘其未有逾越法律所規定之範圍，或濫用其權限
    ，即不得任意指摘為違法，被告雖就原審法院適法範圍裁量
    權之行使為爭執，惟原審量定刑期，已審酌被告各種犯罪情
    狀，並無失出，是被告稱原審量刑過重，請求改判云云，為
    無理由，應予駁回。又查，被告前未曾因故意犯罪受有期徒
    刑以上刑之宣告，此有臺灣高等法院被告前案紀錄表1 份附
    卷可稽，因一時失慮，致觸犯本件犯行，事後坦承犯行，並
    與告訴人甲○○達成和解，有和解書1 份在卷可稽，經此偵
    審程序及罪刑之宣告，當知所警惕，而無再犯之虞，本院認
    所宣告之刑以暫不執行為適當，併予宣告緩刑2 年，以啟自
    新。
據上論斷，應依刑事訴訟法第455 條之1 第1 項、第3 項、第
368 條，刑法第74條第1 項第1 款，判決如主文。
本案經檢察官陳佳宏到庭執行職務。
中    華    民    國    97    年    8     月    21    日
                  刑事第十六庭  審判長法  官  白光華
                                      法  官  楊志雄
                                      法  官  曾淑娟
本判決不得上訴。
上列正本證明與原本無異。
                                      書記官  謝雪紅
中    華    民    國    97    年    8     月    21    日
附錄本案論罪科刑法條全文：
中華民國刑法第339條
意圖為自己或第三人不法之所有，以詐術使人將本人或第三人之
物交付者，處5 年以下有期徒刑、拘役或科或併科1 千元以下罰
金。
以前項方法得財產上不法之利益或使第三人得之者，亦同。
前二項之未遂犯罰之。


司法院資訊處製作；財團法人民間司法改革基金會備份。
